【裁判字號】    99,訴,2299
【裁判日期】    990827
【裁判案由】    毒品危害防制條例
【裁判全文】
臺灣板橋地方法院刑事判決              99年度訴字第2299號
公  訴  人  臺灣板橋地方法院檢察署檢察官
被      告  甲○○
上列被告因毒品危害防制條例案件，經檢察官提起公訴（99年度
毒偵字第4713號），本院依簡式審判程序判決如下：
    主  文
甲○○施用第一級毒品，累犯，處有期徒刑柒月。扣案甲基安非
他命壹包驗餘淨重零點貳伍捌公克沒收銷燬之；上開甲基安非
他命之外包裝袋壹只沒收。
    事  實
一、甲○○前因施用毒品案件，經本院以97年度毒聲字第1228號
    裁定送觀察、勒戒，並由臺灣高等法院以97年度毒抗字第34
    1 號裁定駁回抗告確定，送勒戒處所執行後，認有繼續施用
    毒品之傾向，再經本院以97年度毒聲字第2124號裁定令入戒
    治處所施以強制戒治，嗣於民國98年7 月6 日戒治期滿執行
    完畢釋放出所，並由臺灣板橋地方法院檢察署檢察官以98年
    度戒毒偵字第532 號為不起訴處分確定。
二、甲○○前因恐嚇取財案件，經臺灣高等法院以81年度上訴字
    第1415號刑事判決判處有期徒刑十月確定；又因贓物案件，
    經臺灣高等地方法院以81年度上易字第6652號刑事判決判處
    有期徒刑八月確定；再因未經許可無故持有彈藥、連續非法
    吸用化學合成麻醉藥品、連續非法販賣化學合成麻醉藥品案
    件，經本院以81 年 度訴字第2268號刑事判決分別判處有期
    徒刑六月、六月、六年，其中連續非法販賣化學合成麻醉藥
    品部分經提起上訴後（其餘部分先行確定），經臺灣高等法
    院以82年度上訴字第4960號刑事判決撤銷原判決，改判處有
    期徒刑五年六月，並由最高法院以83年度台上字第1604號刑
    事判決駁回上訴而確定；上開五案嗣經臺灣高等法院以83年
    度聲字第1076號裁定應執行有期徒刑八年確定。經入監執行
    後，先於84年9 月2 日縮短刑期假釋出監，並付保護管束，
    惟其於假釋期間因另犯違反麻醉藥品管理條例案件，經本院
    以85年度訴字第2003號刑事判決分別判處有期徒刑八月、五
    年八月，應執行有期徒刑六年二月，並由臺灣高等法院以86
    年度上訴字第45號刑事判決駁回上訴而確定；復因違反麻醉
    藥品管理條例、藥事法案件，經本院以86年度訴字第3003號
    刑事判決分別判處有期徒刑八月、七月，應執行有期徒刑一
    年二月確定；前揭假釋亦經撤銷，原殘刑有期徒刑五年一月
    又二十四日與上開假釋期間其所犯各案罪刑接續執行後，再
    於95年8 月3 日縮短刑期假釋出監，並付保護管束，嗣於96
    年10月10日保護管束期滿，未經撤銷假釋視為執行完畢。
三、詎甲○○仍未悛悔，復基於施用第一級毒品海洛因（下稱海
    洛因）及第二級毒品甲基安非他命（下稱甲基安非他命）之
    犯意，於99年5 月29日某時，在其位於臺北縣新莊市○○街
    29號3 樓之住處內，以將海洛因及甲基安非他命粉末置於玻
    璃球吸食器內，再以火燒烤下方使其產生煙霧而加以吸用之
    方式，同時非法施用海洛因及甲基安非他命一次。嗣於99年
    5 月30日晚間9 時10分許，在臺北縣泰山鄉○○路與明志路
    口為警查獲，並扣得甲基安非他命一包（驗餘淨重0.2358公
    克），經警採集尿液，送驗結果呈鴉片類（嗎啡）及甲基安
    非他命類陽性反應，始悉上情。
四、案經臺北縣政府警察局新莊分局報請臺灣板橋地方法院檢察
    署檢察官偵查起訴。
    理  由
一、本件被告甲○○所犯係死刑、無期徒刑、最輕本刑為三年以
    上有期徒刑以外之罪，其於準備程序中就被訴事實為有罪之
    陳述，經法官告知簡式審判程序之旨，並聽取公訴人及被告
    之意見後，本院業已於99年8 月11日依刑事訴訟法第273 條
    之1 第1 項之規定，合議裁定由受命法官獨任進行簡式審判
    程序，合先敘明。
二、前揭事實業據被告於本院審理中供承不諱，而其於上開時、
    地為警查獲後所採尿液，經送臺灣檢驗科技股份有限公司以
    EIA 酵素免疫分析法初步檢驗，再以GC/MS 氣相層析質譜儀
    法確認檢驗結果，確均呈鴉片類（嗎啡）及甲基安非他命類
    陽性反應乙節，亦有該公司99年6 月18日、編號：UL/2010/
    60123 號濫用藥物檢驗報告、尿液代碼表各一紙附卷可稽，
    暨毒品甲基安非他命一包扣案可資佐證。前揭扣案毒品經送
    鑑定後，確實含有甲基安非他命成分等情，復有交通部民用
    航空局航空醫務中心99年6 月11日航藥鑑字第0993839 號毒
    品鑑定書一份在卷可按，被告之自白既有上開證據足資補強
    ，應堪信為真實。據此，本案事證明確，被告犯行堪以認定
    。
三、查被告前因施用毒品案件，經本院以97年度毒聲字第1228號
    裁定送觀察、勒戒，並由臺灣高等法院以97年度毒抗字第34
    1 號裁定駁回抗告確定，送勒戒處所執行後，認有繼續施用
    毒品之傾向，再經本院以97年度毒聲字第2124號裁定令入戒
    治處所施以強制戒治，嗣於98年7 月6 日戒治期滿執行完畢
    釋放出所，並由臺灣板橋地方法院檢察署檢察官以98年度戒
    毒偵字第532 號為不起訴處分確定等情，有臺灣高等法院被
    告前案紀錄表一份在卷可參，其再犯本件施用第一級、第二
    級毒品之罪，係於強制戒治執行完畢釋放後五年內再犯毒品
    危害防制條例第10條第1 項、第2 項之罪，依該條例第23條
    第2 項規定，應逕予論罪科刑。
四、論罪科刑部分：
(一)按海洛因、甲基安非他命分別為毒品危害防制條例第2 條第
    2 項第1 款、第2 款所定之第一級、第二級毒品，故核被告
    所為，係犯上開條例第10條第1 項之施用第一級毒品罪及同
    條第2 項之施用第二級毒品罪。其施用前持有第一級毒品海
    洛因、第二級毒品甲基安非他命之行為，均為其施用之高度
    行為所吸收，而不另論罪。被告以一行為同時施用海洛因及
    甲基安非他命，為想像競合犯，應依刑法第55條規定從一重
    依施用第一級毒品罪處斷。
(二)被告前因恐嚇取財案件，經臺灣高等法院以81年度上訴字第
    1415號刑事判決判處有期徒刑十月確定；又因贓物案件，經
    臺灣高等地方法院以81年度上易字第6652號刑事判決判處有
    期徒刑八月確定；再因未經許可無故持有彈藥、連續非法吸
    用化學合成麻醉藥品、連續非法販賣化學合成麻醉藥品案件
    ，經本院以81年度訴字第2268號刑事判決分別判處有期徒刑
    六月、六月、六年，其中連續非法販賣化學合成麻醉藥品部
    分經提起上訴後（其餘部分先行確定），經臺灣高等法院以
    82年度上訴字第4960號刑事判決撤銷原判決，改判處有期徒
    刑五年六月，並由最高法院以83年度台上字第1604號刑事判
    決駁回上訴而確定；上開五案嗣經臺灣高等法院以83年度聲
    字第1076號裁定應執行有期徒刑八年確定。經入監執行後，
    先於84年9 月2 日縮短刑期假釋出監，並付保護管束，惟其
    於假釋期間因另犯違反麻醉藥品管理條例案件，經本院以85
    年度訴字第2003號刑事判決分別判處有期徒刑八月、五年八
    月，應執行有期徒刑六年二月，並由臺灣高等法院以86年度
    上訴字第45號刑事判決駁回上訴而確定。復因違反麻醉藥品
    管理條例、藥事法案件，經本院以86年度訴字第3003號刑事
    判決分別判處有期徒刑八月、七月，應執行有期徒刑一年二
    月確定；前揭假釋亦經撤銷，原殘刑有期徒刑五年一月又二
    十四日與上開假釋期間其所犯各案罪刑接續執行後，復於95
    年8 月3 日縮短刑期假釋出監，並付保護管束，嗣於96年10
    月10日保護管束期滿，未經撤銷假釋視為執行完畢乙節，有
    上開被告前案紀錄表一份在卷可按，其受有期徒刑執行完畢
    後五年內，故意再犯本件有期徒刑以上之罪，為累犯，應依
    刑法第47條第1 項之規定加重其刑。
(三)本院爰審酌被告前已有因施用毒品而經觀察、勒戒、強制戒
    治及論罪科刑之紀錄，有上開被告前案紀錄表一份在卷可按
    ，猶再犯本件施用毒品犯行，可徵其悔意不深，遠離毒品之
    意志薄弱，惟其施用毒品係自戕行為，對他人法益尚無具體
    危害，及其施用毒品之動機，暨犯罪後坦承犯行之態度等一
    切情狀，量處如主文所示之刑，以資懲儆。
(四)扣案甲基安非他命一包內之甲基安非他命（驗餘淨重0.2358
    公克）係第二級毒品，不問屬於犯人與否，均應依毒品危害
    防制條例第18條第1 項前段規定宣告沒收銷燬之。至盛裝上
    開甲基安非他命之外包裝袋一只，有防制毒品裸露、潮濕及
    便於攜帶之功能，係被告所有供犯本件施用毒品犯行所用之
    物，業據其供承在卷，爰併依刑法第38條第1 項第2 款之規
    定沒收之。
據上論斷，應依刑事訴訟法第273 條之1 第1 項、第299 條第1
項前段，毒品危害防制條例第10條第1 項、第2 項、第18條第1
項前段，刑法第11條前段、第55條、第47條第1 項、第38條第1
項第2 款，判決如主文。
本案經檢察官陳旭華到庭執行職務。
中    華    民    國    99    年    8     月    27    日
                  刑事第十庭  法  官 張紹省
上列正本證明與原本無異。
如不服本判決，應於判決送達後10日內敘明上訴理由，向本院提
出上訴狀 (應附繕本) ，上訴於臺灣高等法院。其未敘述上訴理
由者，應於上訴期間屆滿後20日內向本院補提理由書「切勿逕送
上級法院」。
                              書記官 周雅玲
中    華    民    國    99    年    8     月    27    日
附錄本案論罪科刑法條全文：
毒品危害防制條例第10條
施用第一級毒品者，處六月以上五年以下有期徒刑。
施用第二級毒品者，處三年以下有期徒刑。

司法院資訊處製作；財團法人民間司法改革基金會備份。
